---
title: "Analisis de Encuestas de Hogares con R"
subtitle: "Modulo 1. Analisis de Variables Continuas"
date: "5 Septiembre 2022"
Fecha de replicacion: "10 Septiembre 2022"
output: html_notebook
---

```{r setup, include=FALSE}
library (survey)
library(tidyverse)
library (srvyr)
library (TeachingSampling)
library (haven)
```

Cargamos los datos y modificamos

```{r setup, include=FALSE}
 encuestaDOM20N1 <- readRDS("~/Desktop/R Studio/Estimacion de Areas Pequeñas/encuestaDOM20N1.rds")%>%
   transmute(estrato = as.character(`_estrato`), # Para definir los estratos
             upm = as.character (`_upm`), # Para definir los upm
             fep = `_fep`, # Para definir los factores de expansion
             zona = as_factor(areageo2), # Para definir las areas geograficas como un factor
             sexo = as_factor(sexo), # Para definir el sexo como un factor
             edad = edad,
             lp, li, #Linea de pobreza y Linea de pobreza extrema
             income = ingcorte,
             anoest, #años de estudio
            empleo = condact3)
 
 # los factores componen una estructura de datos que nos permiten 
 # manejar variables categoricas, en este caso: zona, sexo
```

## Definimos el diseño muestral con "srvyr"

```{r}
options (survey.lonely.psu = "adjust")

diseno <-encuestaDOM20N1 %>% #definimos la base de datos
  as_survey_design (
    strata = estrato, #especificamos los estaros
    ids = upm, #especificamos las observacion
    weights = fep, #especificamos los factores de expansion
    nest = T #valida que los estratos esten anidados
  )

summary(diseno)
```

## Analisis grafico

## Histograma ponderado para la variable ingreso

```{r}
## Probabilidades
svyhist(
  ~ income,
  diseno,
  main = "",
  col = "purple",
  xlab = "ingreso",
  probability = TRUE
)
```

```{r}
  ## Frecuencia

  svyhist(
  ~ income,
  diseno,
  main = "",
  col = "blue",
  xlab = "ingreso",
  probability = FALSE
)
```

## Dividimos la muestra en sub-grupos

```{r}
sub_urbana <- diseno %>% filter (zona == "Urbana")
sub_rural <- diseno %>% filter (zona == "Rural")
sub_hombres <- diseno %>% filter (sexo == "Hombre")
sub_mujeres <- diseno %>% filter (sexo == "Mujer")
```

```{r}
## Histograma ponderado para subgrupos
## El ingreso en hombres mayores de 18 años
svyhist(
  ~ income,
  design = subset(sub_hombres, edad >= 18),
  main = "Hombres",
  breaks = 30,
  col = "blue",
  xlab = "ingreso",
)
```

```{r}
## El ingreso en mujeres mayores de 18 años
svyhist(
  ~ income,
  design = subset(sub_mujeres, edad >= 18),
  main = "Mujeres",
  breaks = 30,
  col = "grey",
  xlab = "ingreso",
)
```

```{r}
## Graficos de caja ponderados para subgrupos
## Graficos de caja ponderados para la zona urbana
par (mflow = c (1,2))
svyboxplot(
  income ~ 1,
  sub_urbana,
  col = "green",
  xlab = "ingreso",
)

## Graficos de caja ponderados para la zona rural
svyboxplot(
  income ~ 1,
  sub_rural,
  col = "red",
  xlab = "ingreso",
)
```

# Estimaciones puntuales

una estimacion puntual parte de una muestra n y n de una poblacion N, y queremos conocer el ingreso promedio de N pero no es viable. entonces tomamos n y calculamos el ingreso de los incluidos en n, esto nos permite inferir el ingreso estimado en N. por esto el maestro utilizó el termino suma ponderada

## Estimaciones de totales e intervalos de confianza de la variable ingreso

```{r}
svytotal(~income,diseno,deff=T)%>%
  data.frame()
confint(svytotal(~income,diseno,deff=T)
        ) # Que es el deff en esta funcion
```

## Estimaciones de totales en subgrupos

## Hombres y Mujeres

```{r}
diseno %>% group_by (sexo) %>%
  cascade (Total=survey_total(
    income, level = 0.95,     # Level se refiere al nivel de confianza
    vartype = c ("se","ci")), #Desviacio estandar y el coeficiente de variacion
    .fill = "Nacional")
```

## Estimacion de la media en subgrupos

## Hombres y Mujeres

```{r}

#Aqui calculamos el ingreso medio a nivel nacional con su respectivo intervalo de confianza
svymean (~income, diseno,deff=T) %>%
  data.frame()
confint(svymean(~income,diseno,deff=T))

#Aqui calculamos el ingreso medio por sel subgrupo sexo
diseno %>% group_by (sexo) %>%
  cascade (Total=survey_mean(
    income, level = 0.95,     # Level se refiere al nivel de confianza
    vartype = c ("se","ci")), #Desviacio estandar y el coeficiente de variacion
    .fill = "Nacional")
```

```{r}

#Aqui calculamos el ingreso medio a nivel nacional con varios subgrupos
diseno %>% group_by (zona, sexo) %>%
  cascade (
    media = survey_mean(
    income, level = 0.95,# Level se refiere al nivel de confianza
    vartype = c ("se","ci")), #Desviacio estandar y el coeficiente de variacion
    .fill = "Nacional")
data.frame()
```

## Estableciendo una nueva linea de pobreza y pobleza extrema priorizando sexo

(Solo cambiamos el orden de los grupos)

```{r}
diseno %>% group_by (sexo,zona) %>%
  cascade (
    media = survey_mean(
    income, level = 0.95,# Level se refiere al nivel de confianza
    vartype = c ("se","ci")), #Desviacio estandar y el coeficiente de variacion
    .fill = "Nacional")
data.frame()
```

## Estimacion de la varianza de los ingresos por subgrupos

```{r}
(tab_var <- diseno %>% group_by (zona) %>%
  summarise (var = 
  survey_var (
  income, 
  level = 0.95, # Level se refiere al nivel de confianza
  vartype = c ("se","ci"),
  ))) #Desviacio estandar y el coeficiente de variacion
```

## Estimacion de la desviancion estandar de los ingresos por subgrupos

```{r}
(tab_sd <- diseno %>% group_by (sexo,zona) %>%
  summarise (sd = 
  survey_sd (
  income, 
  level = 0.95,
  vartype = c ("se","ci"),
  )))
  data.frame ()
```

## Estimacion de la mediana para el ingreso

```{r}
diseno %>% summarise(mediana=
                       survey_median(
                         income, 
                         level = 0.95,
                         vartype = c ("se","ci"),
                         ))
data.frame ()
```

## Estimancion de la mediana para los ingresos por subgrupos

## Estimacion de la mediana por Zona

```{r}
diseno %>% group_by (zona) %>%
  summarise (mediana = 
  survey_median (
  income, 
  level = 0.95,
  vartype = c ("se","ci"),
  ))
  data.frame ()
```

## Estimacion de la mediana por Sexo y Zona

```{r}
diseno %>% group_by (sexo,zona) %>%
  summarise (mediana = 
  survey_median (
  income, 
  level = 0.95,
  vartype = c ("se","ci"),
  ))
  data.frame ()
```

## Estimacion por quintiles de ingreso

### Estimacion para el quintil de ingresos 0.5

```{r}
diseno %>% 
  summarise (Q = survey_quantile (
  income,
  quantiles = 0.5, #Dejando el 50% por encima y el 50% por debajo
  level = 0.95,
  vartype = c ("se","ci"),
  interval_type = "score"
  ))
  data.frame ()
```

### Estimacion para el quintil de ingresos 0.25

```{r}
diseno %>% 
  summarise (Q = survey_quantile (
  income,
  quantiles = 0.25, #Dejando el 50% por encima y el 50% por debajo
  level = 0.95,
  vartype = c ("se","ci"),
  interval_type = "score"
  ))
  data.frame ()
```

### Estimacion para el quintil de ingresos 0.75

```{r}
diseno %>% 
  summarise (Q = survey_quantile (
  income,
  quantiles = 0.75, #Dejando el 50% por encima y el 50% por debajo
  level = 0.95,
  vartype = c ("se","ci"),
  interval_type = "score"
  ))
  data.frame ()
```

## Estimacion por quintiles de ingreso segun subgrupos

### Estimacion para el quintil de ingresos 0.50

```{r}
diseno %>% group_by(sexo) %>%
  summarise (Q = survey_quantile (
  income,
  quantiles = 0.50, #Dejando el 50% por encima y el 50% por debajo
  level = 0.95,
  vartype = c ("se","ci"),
  interval_type = "score"
  ))
  data.frame ()
```

### Estimacion para el quintil de ingresos 0.25 y 0.75

### El rango intercuantilico se interpreta como, que el 50% de la poblacion tiene ingresos entre 5,708.33 y 14,416.67 para el caso de los hombres y entre 5,3957.33 y 13,333.33 para las mujeres

```{r}
diseno %>% group_by(sexo) %>%
  summarise (Q = survey_quantile (
  income,
  quantiles = c(0.25,0.75), #Dejando el 50% por encima y el 50% por debajo
  level = 0.95,
  vartype = c ("se","ci"),
  interval_type = "score"
  ))
  data.frame ()
```

## Estimacion por ratios o razon

```{r}
diseno %>% summarise (
  Razon = survey_ratio (
  numerator = (sexo=="Mujer"), ## creando una variable dummy para mujeres
  denominator = (sexo=="Hombre"), ## creando una variable dummy para hombres
  level = 0.95,
  vartype = c ("se","ci"),
  ))
  data.frame ()
```

En este caso se estima que hay mas mujeres que hombres.

```{r}
sub_rural %>% summarise (
  Razon = survey_ratio (
  numerator = (sexo=="Mujer"), ## creando una variable dummy para mujeres
  denominator = (sexo=="Hombre"), ## creando una variable dummy para hombres
  level = 0.95,
  vartype = c ("se","ci"),
  ))
  data.frame ()
```

En este caso se estima que hay mas hombres que mujeres.

# Pruebas de hipotesis

## Prueba de hipotesis de diferencia de medias

```{r, echo=FALSE}

## primero estimamos el ingreso medio por sexo

diseno %>% group_by(sexo) %>% 
  summarise (
  Media = survey_mean (
  income, ## creando una variable dummy para hombres
  level = 0.95,
  vartype = c ("se","ci"),
  ))
  data.frame ()
```

## Prueba de hipotesis de diferencia de medias de los ingresos entre hombres y mujeres

```{r, echo=FALSE}
svyttest(income~sexo,diseno)

## Como interpretar este test?
## Cuando la diferencia es significativa?
```

## Prueba de hipotesis de diferencia de medias de los ingresos entre hombres y mujeres en la zona urbana

```{r, echo=FALSE}
sub_urbana %>% group_by(sexo)%>%
  summarise(
    media=survey_mean(
      income,
      level = 0.95,
      vartype = c ("se","ci"),
  ))
  data.frame ()
```

```{r, echo=FALSE}
svyttest(income~sexo,sub_urbana)

svyttest(income~sexo,sub_rural)
```

```{r, echo=FALSE}
svyttest(income ~ sexo, diseno %>%
           filter( edad > 18,empleo == 1))
```

```{r, echo=FALSE}
svyttest(income ~ sexo, diseno %>%
           filter( edad > 18,empleo == 2))
```

## Describir los resultados

```{r}
## Replicando los codigos de la capacitacion
diseno %>% mutate (pobreza=ifelse(income<=lp,1,0)) %>%
                  group_by(sexo,zona) %>%
                    summarise(survey_mean(pobreza))
```

En este caso se especifica el porcentaje de hombre y mujeres que de encuentran por debajo de la lina de pobreza

```{r}
## Replicando los codigos de la capacitacion
diseno %>% mutate (pobreza=ifelse(income<=li,1,0)) %>%
                  group_by(sexo,zona) %>%
                    summarise(survey_mean(pobreza))
```

En este caso se especifica el porcentaje de hombre y mujeres que de encuentran por debajo de la lina de pobreza extrema

## Calculando el indice de Gini (Tarea)

```{r}
library(REAT)
```
